臺灣高等法院臺南分院刑事判決
109年度交上易字第721號
上  訴  人  
即  被  告  林展賢


選任辯護人  嚴庚辰律師 
上列上訴人即被告因過失致死案件，不服臺灣嘉義地方法院108
年度交易字第192號，中華民國109年9月23日第一審判決（交付
審判案號：臺灣嘉義地方法院107年度聲判字第32號），提起上
訴，本院判決如下：
    主  文
原判決撤銷。
林展賢無罪。
    理　由
壹、交付審判意旨略以：被告林展賢於民國106年9月7日下午，
    駕駛車牌號碼0000-00號自用小客車，沿嘉義市垂楊路最外
    側快車道由東往西方向行駛。嗣於同日下午1時44分許，駕
    車接近上開路段與垂楊路557巷之交岔路口時，適有被害人
    陳中信騎乘車牌號碼000-000號普通重型機車，沿同路段同
    向行駛在最外側快車道與慢車道之分隔線上，恰在被告所駕
    駛汽車之右前方，且該機車有漸往左偏行之情形。被告原應
    注意汽車行駛時，駕駛人應注意車前狀況及兩車並行之間隔
    ，並隨時採取必要之安全措施，而當時天候晴，有日間自然
    光線，柏油路面乾燥、無缺陷，道路無障礙物且視距良好，
    並無不能注意之情事。其竟疏未注意行駛在其右前方快慢車
    道分隔線上之前述機車，已漸向左偏行，且於擬自旁超越前
    述機車時，亦未因應前述機車仍持續向左偏行之動態，隨時
    保持兩車並行之間隔，並採取減速禮讓或閃避前述機車之必
    要安全措施，即貿然以原車速直行欲超越前述機車，造成其
    所駕駛之汽車右後車門、車身等處與前述向左偏行之機車發
    生擦撞，致被害人陳中信人車倒地，因而受有左鎖骨骨折合
    併血胸併延遲性膿胸、外傷性硬腦膜下腔出血合併顱內出血
    等傷害。經送醫急救後，仍於同年12月4日，因上開傷勢導
    致肺炎、敗血性休克而不治死亡。因認被告涉犯修正前刑法
    第276條之過失致人於死罪嫌。
貳、犯罪事實應依證據認定之，無證據不得認定其犯罪事實；又
    不能證明被告犯罪者，即應諭知無罪之判決，刑事訴訟法第
    154 條、第301 條第1 項分別定有明文。
參、本件被告過失致死案件，前經告訴人廖素美提出告訴，由臺
    灣嘉義地方檢察署檢察官107年度調偵字第148號案件偵查後
    ，以被告犯罪嫌疑不足，不起訴處分，告訴人提起再議，臺
    灣高等檢察署臺南檢察分署以107年度上聲議字第1679號駁
    回再議，告訴人於107年11月8日收受處分書，委任律師為代
    理人，於107年11月12日向臺灣嘉義地方法院聲請交付審判
    ，臺灣嘉義地方法院以107年度聲判字第32號裁定交付審判
    ，並依法送達交付審判裁定與被告，依刑事訴訟法第258條
    之3第4項規定，視為提起公訴，合先敘明。　
肆、被告固不否認於上開時間、地點，與被害人機車發生擦撞，
    被害人倒後送醫不治死亡等事實，然堅詞否認有何過失致死
    犯行，由辯護人辯稱：被告並無違反兩車並行之注意義務，
    交岔路口前停止線過後進入路口，亦有虛擬車道線，機車應
    該騎在原來車道，縱然本件被害人在尚未過停止線前已偏左
    ，但當時機車還在機慢車優先道，應遵守規則，被告無法預
    測被害人會突然彎過來，被告並沒有超速，過停止線仍在自
    己車道，被害人機車突然往左偏，撞到被告車子右後車輪，
    反應時間太短，被告無法預測、防範，沒有違反注意義務，
    原審判決被告有罪不當，請撤銷改判，諭知被告無罪。
伍、被告於106年9月7日13時45分許，駕駛車牌號碼0000-00號自
    用小客車，沿嘉義市西區垂楊路由東往西方向行駛於外側車
    道，行駛至該路與557巷單向交岔路口（由東往西方向無法
    右轉）繼續前行，被害人陳中信騎乘車牌號碼000-000號普
    通重型機車以相同行向行駛於該路段機車優先道，被害人陳
    中信因機車上負載物品，逐漸往左偏行，至進入交岔路口後
    ，機車左側與被告上開汽車右後車門至車尾處發生擦撞，被
    害人陳中信因而人車倒地，送醫治療後，仍因左鎖骨骨折合
    併血胸併延遲性膿胸、外傷性硬腦膜下腔出血合併顱內出血
    、肺炎、敗血性休克，於106年12月4日6時41分死亡，以上
    各情為被告陳述明確在卷（相卷第7-13頁），核與告訴人廖
    素美之指訴相符（相卷第15-19頁、67-69頁、103頁，偵卷
    第17頁，調偵卷第27-28頁），並有臺中榮總嘉義分院診斷
    證明書（相卷第51-53頁）、慶昇醫院一般診斷證明（相卷
    第55頁）、相驗筆錄（相卷第65頁）、相驗屍體證明書（相
    卷第73頁）、臺灣嘉義地方檢察署檢驗報告書（相卷第75-9
    9頁）、道路交通事故現場圖、調查表㈠及㈡（相驗卷第21-27
    頁、35-47頁）、嘉義市政府警察局108年3月11日嘉市警交
    字第1081901736號函及補繪道路交通事故現場圖（聲判卷第
    52頁）、嘉義市政府警察局交通隊職務報告（交易卷第159
    頁）、嘉義市政府109年8月24日府工程字第1095021461號函
    （交易卷第269-293頁）、google街景照片（聲判卷51-57頁
    ）、現場照片及監視器錄影畫面翻拍照片（聲判卷第21-38
    頁，交易卷159-163頁，相卷第21-27頁、35-47頁、63頁）
    等證據可以佐證。再就本件擦撞發生之過程及位置，經查：
    　　
一、本件事故路段為設有中央分隔島之雙向3車道路段（不含機
    車優先道），內側2車道禁行機車，外側車道為汽機車混合
    道，最外側則為機慢車優先道，有道路交通事故現場圖及現
    場照片可參（相卷第21頁、34-47頁，交易卷第161頁、163
    頁）。
二、被告自小客車於擦撞發生前，行駛於外側汽機車混合道，被
    害人則行駛於機車優先道，被害人機車於超越停止線進入本
    件交岔路口後，行經行人穿越道時，機車車輪已壓在行人穿
    越道第4格上偏右側位置，被告自小客車右前車輪亦壓過同
    一行人穿越道第4格偏左側位置，當時兩車並未發生擦撞，
    兩車超越行人穿越道以後，被害人機車左側始與被告自小客
    車右後車門發生擦撞，以上有監視紀錄擷取照片及原審勘驗
    監視錄影筆錄可參（聲判卷22-29頁，交易卷第203-204頁）
    。再就被告自小客車與被害人機車進入交岔路口後之行進方
    向，依原審勘驗監視錄影之結果為：「被害人機車原駛在機
    慢車優先道左側，接近分隔線，在尚未抵達停止線前，於前
    進過程中已有逐漸略向左偏行之情形，然仍行駛在分隔線上
    ，並未進入最外側汽機車混合道。被告自小客車當時則行駛
    在被害人機車左後方之最外側快車道内，與分隔線尚有相當
    距離，無向右偏行之狀況」、「被害人機於進入路口前後仍
    持續往左偏行，並且超越停止線後，仍持續向左偏行，因而
    於進入快車道（即外側汽機車混合道）之延伸區域内，進而
    行經第4條的行人穿越道線，而當時被告汽車仍行駛在被害
    人機車之左後方，其車身則在快車道及其延伸區域内，並無
    往右偏行之情事」，有勘驗筆錄及監視錄影畫面擷圖在卷可
    查（聲判卷第21-38頁，交易卷第201頁、203-204頁），是
    以，被告自小客車於進入交岔路口後，仍持續直行，被害人
    機車則有繼續向左偏行之情況。　　
三、由以上監視錄影勘驗結果及擷取畫面可知，被告自小客車與
    被害人機車於進入交岔路口前，並未發生擦撞，而各自行駛
    於外側汽機車混合道及機車優先道，進入交岔路口後，被害
    人機車持續往左偏行，被告維持直行，2車超越行人穿越道
    後，被害人機車左側方與被告自小客車右後車門至車尾部位
    擦撞，此有被告自小客車刮損照片（相卷第45頁）可茲比對
    。再佐以道路交通事故現場圖之記載，本件刮地痕之起點在
    外側汽機車混合道與機慢車優先道分隔線延伸入交岔路口之
    左側0.4公尺處（即相對位置在外側汽機車混合道內)，往西
    北方向延伸至該分隔線右側1.2公尺處，總長度為11.2公尺
    （交易卷第163頁），可以證明被害人機車進入交岔路口後
    ，已經往左偏行至少0.4公尺，方導致與被告自用小客車發
    生擦撞，並因此機車倒地後，往西北方向滑行，而產生上開
    刮地痕。
四、被告就擦撞發過程供稱：我當時沿垂楊路外側車道東向西行
    駛，到事故地點前，看到被害人機車在我前方，我在超越他
    的過程，好像因為被害人座椅綁著一個鋤頭導致重心不穩，
    一直往我這邊靠過來，我想閃但沒閃過，造成車子右後門與
    被害人機車把手發生碰撞等情（警卷第9頁），與上開客觀
    事證亦屬相符。而被害人機車確實負載許多物品，包含雜物
    、空瓶、塑膠桶、大型布偶，於座墊左後方掛有塑膠袋，再
    於機車座墊上綁有與座墊長度相當之鋤頭，且鋤頭金屬部分
    超出左後車身，此有現場照片可憑（相卷第37-41頁），則
    以被害人機車負載之狀況，確實可能發生重心不穩而往左偏
    行之情況，與被告上開供述可以相佐。　　
陸、本件擦撞發生之原因及過程，已足認定如上，而關於汽機車
    行經交岔路口之行進方式及路權歸屬，依道路交通安全規則
    第101條第1項第1款規定：「行經設有交岔路口標誌之路段
    ，不得超車」；第99條第1第3款、第4款規定：「機車行駛
    之車道，應依下列規定行駛：由同向二車道進入一車道，
    應讓直行車道之車輛先行，無直行車道者，外車道之車輛應
    讓內車道之車輛先行」；第102條第1項第3款規定：「汽車
    行駛至交岔路口，其行進、轉彎，應依下列規定：由同向
    二車道進入一車道，應讓直行車道之車輛先行，無直行車道
    者，外車道之車輛應讓內車道之車輛先行。」因此，依上開
    路權之規劃，進入交岔路口，汽機車均以直行為原則，如有
    車道縮減或同屬直行車而進入同一車道之狀況，以內車道優
    先通行，外車道應禮讓先行，是以，進入交岔路口後，即無
    所謂超車問題，原則上汽車均應直行（轉彎狀況除外，與本
    案情況無涉），縱使有車道縮減或路幅變窄（例如外側有車
    輛停放等），亦應以內車道優先通行，準此：
一、被告行駛之外側汽機車混合道，相對於被害人行駛之機慢車
    優先道而言，屬於左邊車道，而依道路交通安全規則第102
    條第3項規定「同向有二以上之車道者，左側車道為內側車
    道，右側車道為外側車道」，是被告行駛之車道為內車道，
    被害人則為外車道，2車於進入交岔路口後，如有行駛於同
    一車道之必要時，則以行駛於內車道之被告自小客車為優先
    ，行駛於外車道之被害人機車應禮讓先行。
二、本件被告自小客車與被害人機車於通過停止線時已屬並行狀
    態，被害人機車進入交岔路口時，右側雖另有白色自小客車
    停放，然並未阻擋其行進路線，此由監視紀錄擷取畫面顯示
    ，本件擦撞發生後（圖片13-15，時間13：44：06），另有
    行駛於被害人後方之機車通過該處（圖片16-21，時間13：4
    4：06-13：44：07），並無如被害人機車往左偏行之情況，
    而上開白色自小客車於擦撞發生前後並未移動，亦有原審勘
    驗筆錄在卷可稽（交易卷第204頁），是依上開規定，於進
    入交岔路口後，被害人機車本應直行，不得任意變換行進路
    線。依勘驗監視錄影紀錄結果，被告自小客車進入交岔路口
    後，均為直行，並無向右偏行，已如上所認定，是被告進入
    交岔路口後，並無違反上開注意義務甚明，本件擦撞發生之
    原因，乃被害人機車進入交岔路口後，仍繼續往左偏行所導
    致，而於進入交岔路口後，被害人機車原屬外車道，被告自
    小客車則為內車道，被告自小客車相對於被害人機車而言，
    有優先路權，應以被告自小客車優先通行，被告機車則不得
    占用或跨越內車道，是被害人機車於進入交岔路口後仍繼續
    向左偏行，以致侵入內車道，已違反上開注意義務。
三、至於交付審判意旨認為，被告於進入交岔路口前，已見被害
    人機車有向左偏行之情況，依道路交通安全規則第94條第3
    項規定，被告應注意車前狀況及兩車並行之距離，然被告於
    進入交岔路口前，與被害人分別行駛於不同車道，縱使被告
    當時行駛之外側汽機車混合道，並未禁行機車，被害人得變
    換車道後行駛，然依道路交通安全規則第99條第1項第3款、
    第91條第1項第6款規定：「機車行駛之車道，應依標誌或標
    線之規定行駛，變換車道時，應讓直行車先行，並注意安全
    距離」、「行車遇有變換車道時，應先顯示欲變換車道方向
    之燈光或手勢」，是機車於變換車道時，應讓直行車先行，
    並應注意安全距離，此乃因變換車道之車輛相較於直行車而
    言，屬非常態之行駛方式，因而變換車道所生之風險，應由
    變換車道之駕駛人負注意義務，且應禮讓直行車先行，並於
    變換時，注意與直行車之安全距離，此等注意義務，不能轉
    嫁由直行車之駕駛人承擔，蓋交通秩序應建立在用路人均能
    遵守交通規則之前提下方能運作，殊無要求駕駛人對於任何
    異常之駕駛行為，均負注意義務之理，是以，本件被害人於
    進入交岔路口前，已經開始往左偏行，然並未進入被告行駛
    之外側機慢車混合道，且亦無證據顯示被害人當時有顯示方
    向燈之情況，則以被告當時行駛於遵行車道，屬直行車輛，
    依上開道路交通安全規則之規定，仍應以被告直行車輛優先
    通行，被害人相對於被告而言，並無優先路權得以跨越或占
    用汽機車混合道。況且，被告之自小客車與被害人之機車，
    於監視紀錄錄影時間13：44：05秒起，已經是並行狀態，當
    時被害人機車位置在被告自小客車右前車輪附近，2車並未
    發聲擦撞，顯見以被告當時車前狀況及與被害人機車之距離
    ，並不足以發生擦撞，而被告進入交岔路口繼續直行後，因
    被害人機車持續向左偏行，導致發生擦撞，此等發生於右後
    車身之撞擊，即與被告之車前狀況或並行距離無關，是交付
    審判意旨認為，本件被告有違反道路交通安全規則第94條第
    3項所規定，應注意車前狀況及並行距離之義務，實屬誤解
    。
柒、汽車駕駛人依規定遵守交通規則行車時，得信賴其他汽車駕
    駛人亦能遵守交通規則，故關於他人違規行為所導致之危險
    ，僅就可預見，且有充足時間可採取適當之措施以避免結果
    之發生時，負其責任，對於他人突發不可知之違規行為並無
    防止之義務；刑法上之過失犯，以行為人對於犯罪結果之發
    生按其情節應注意，並能注意，而不注意者，始克相當；若
    事出突然，依當時情形，不能注意時，縱有結果發生，仍不
    得令負過失責任（最高法院87年臺非字第337號、87年度臺
    上字第2457號判決意旨參照）。經查：
一、本件被告與被害人於事故發生前，分別行駛於不同車道，且
    被告屬直行車，被害人機車進入交岔路口後向左偏行致生件
    擦撞，難認被告有何注意義務之違反，參以被害人事故發生
    時，機車裝載大量物品，整體負重有往左邊傾斜之情況，其
    上開於事故發生前往左偏行之情況，應屬行車不穩所導致，
    而被害人行車不穩之情況，並非可歸責於被告之過失責任。
二、被告於進入交岔路口前、後，均無偏行之狀況，在與被害人
    分屬不同車道行駛之情況下，尚無刻意與旁邊車道被害人之
    機車保持距離之必要，蓋如各自行駛於遵行車道，在未變換
    車道之情況下，縱使並行亦無擦撞之可能，且車道寬度有限
    ，如要求駕駛人均應與相鄰車道保持相當之距離，以便隨時
    應付他人任意變換車道之情況，則如駕駛於中間車道（左右
    兩邊均有同向車道，即本案狀況）之汽車，駕駛人如何與兩
    側車道均保持一定之距離，顯非可行，是如駕駛人行駛於遵
    行車道，並未侵入鄰近車道，即無苛責駕駛人再保持隨時可
    以避免鄰近車道「突然」偏行進入本身車道之反應距離。是
    以被告當時行駛於遵行車道，其於進入本件交岔路口後繼續
    直行，並無違反注意義務，而對於進入交岔路口後，被害人
    因行車不穩繼續往左偏行，亦非被告注意義務之範圍。而縱
    使依交付審判意旨認為（告訴代理人同此意旨，本院卷第15
    1頁），被告於進入交岔路口前即有注意車前狀況及保持並
    行距離之義務，然被告自小客車與被害人機車於進入交岔路
    口時（錄影時間13：44：05，圖片編號12，聲判卷第26頁）
    ，其自小客車車頭已超越被害人機車，而當時並未發生擦撞
    ，顯見以當時兩車行進之路線，如被害人依上開規定於進入
    交岔路口後，繼續保持直行，兩車並無發生擦撞之可能，然
    被害人於進入交岔路口後，繼續往左偏行而發生擦撞（錄影
    時間13：44：06-07，圖片編號17-18，聲判卷第29頁），擦
    撞位置在被告自小客車之右後車門至車尾（相卷第45頁），
    並非被告以自小客車車頭撞擊被害人機車之情況，擦撞發生
    之原因，顯與被告之車前狀況無關，而係被害人持續往左偏
    行所致，亦已如上所述。
三、是以，本件被告行駛於遵行車道，進入交岔路口後繼續直行
    ，並無違反注意義務，被害人進入交岔路口後，繼續往左偏
    行，以致發生擦撞，並非可歸責於被告之事由，是以交通部
    公路總局嘉義區監理所嘉雲區行車事故鑑定會鑑定意見認為
    ：肇事前二車係分別行駛不同車道，被害人機車沿機慢車道
    駛入路口，被告自小客車係沿外側車道駛入路口，二車係於
    路口内擦撞肇事（被害人機車之左側車身與被告自小客車之
    右側車身擦撞），且擦撞肇事後，被害人機車倒地與路面摩
    擦而產生刮地痕，刮地痕起點適位於垂楊路東往西行向之外
    側車道往路口方向之延伸上。因肇事前二車係分別行駛不同
    車道進入路口，故若非有一方偏離原行駛路線，二車並無衝
    突點，而以監視器畫面、道路交通事故現場圖所示之二車行
    進動線，以及二車擦撞肇事後所產生之刮地痕起點位置而言
    ，顯然係因被害人機車往左偏離原行駛車道，侵入被告自小
    客車行駛之路線後，二車始產生衝突點而擦撞肇事。因而被
    害人駕駛普通重型機車，行經行車管制號誌交岔路口，往左
    偏行，未注意與相鄰車輛之間隔，為肇事原因。被告駕駛自
    用小客車，無肇事因素（相卷第107-110頁），交通部公路
    總局覆議意見亦採相同看法（調偵卷第21頁），同可參酌。
捌、撤銷原判決之理由
一、本件被告並無違反道路交通安全規則第94條第3項規定，駕
    駛人應注意車前狀況及兩車並行距離之注意義務，已如上所
    述，原審未詳為推求，依循交付審判意旨，認為被告有上開
    注意義務之違反，混淆道路交通安全規則對於「內、外車道
    汽車進入交岔路口」、「直行車與變換車道車輛」之相關路
    權規定，實有未洽。
二、原判決除依循交付審判意旨，認定被告有上開注意義務之違
    反外，另認為被告已注意到被害人有往左偏行之情況，可以
    採取「減速或暫不超越被害人機車」或「等到可保持相當安
    全間隔後，始超越被害人機車」等安全措施部分，然而，被
    告並無變換車道之情況，屬於直行車，其於進入交岔路口後
    ，亦屬內側車道車輛，依上開道路交通安全規則第102條第1
    項第3款之規定，縱使被害人有繼續往左偏行之情況，仍以
    被告之直行車優先，並無被告應暫停減速之規定，原判決忽
    略道路交通安全規則之規定於不顧，逕課予被告上開注意義
    務之依據為何，實有疑義，況且，依道路交通安全規則第94
    條第2項規定：「汽車除遇突發狀況必須減速外，不得任意
    驟然減速、煞車或於車道中暫停」，本件被告行駛於遵行車
    道，與被害人之機慢車混合道分屬不同車道，被告在超越被
    害人機車前，被害人仍未進入被告行駛之外側汽機車混合道
    ，原判決於此情況下課予被告「減速」、「待可保持當安全
    間隔後始超越」之注意義務，不僅欠缺法規依據，更與上開
    不得任意減速或於車道中暫停之規定不符。
三、交通部公路總局嘉義區監理所嘉雲區車輛行車事故鑑定會之
    鑑定意見（相卷第107-110頁）及交通部公路總局覆議意見
    （調偵卷第21頁），均認為被告為直行車，進入交岔路口後
    並未偏行，被害人進入交岔路口後，往左偏行導致發生本件
    擦撞事故，被告無肇事因素，其就被告有優先路權，且被害
    人屬侵入行駛路線之車輛，均已敘明其意旨，原判決就此未
    為採酌，仍以被告於進入交岔路口前，即應注意車前狀況及
    保持並行距離，認為被告有違反其注意義務，然於進入交岔
    路口前，被告及被害人之車輛並未發生擦撞，擦撞係發生在
    進入交岔路口後，與被告之車前狀況顯無關連，而就進入交
    岔路口後，被告是否仍得注意被害人會繼續往左偏行導致發
    生側撞，本院再以原審於前開交通部公路總局覆議後所調查
    之證據，一併函請交通部公路總局參酌認定被告是否有肇事
    責任，經回覆以：監視器影像顯示，畫面時間約13：44：04
    ，肇事機車往肇事路口方向行駛於快慢車道線右側(依標線
    及車輪位置研判），此時肇事汽車於肇事機車左後方之外側
    快車道中央（依車體、車影及指向線相對位置研判）同向直
    行，以及二車直線距離逐漸拉近，約13：44：05，肇事機車
    往左跨壓快慢車道線續直行，二車行至畫面有往左數第4條
    枕木紋時，分別並行於前述枕木紋之左右兩側；約13:44:06
    ，於畫面枕木紋遠端肇事機車並行至肇事汽車右後車門旁後
    ，二車續往畫面右側離開錄影範圍。依美國北佛羅里達州立
    大學警察科技管理學院於事故重建分析所採用（Rivers.199
    5)之反應時間（含觸發、感知、判斷、鬆開油門、煞車、開
    始有效煞車）為1.6秒，以及肇事當時天候晴天，路段柏油
    路面乾燥，取阻力係數0.7-0.85並以被告自承肇事前車速約
    40至45公里/小時計算，所需總反應煞停時間約2.93至3.42
    秒，再依監視器影像、現場圖及現場照片等函附案卷掃描檔
    資料，車輛行車事故鑑定覆議會綜合研議認為，肇事前二車
    分別行駛於不同車道，動線不相衝突，另被害人機車往左偏
    跨快慢車道線(依警繪現場圖標示之機車刮地痕起點位於外
    側快車道路口延伸處）至二車碰撞僅約1秒許，顯然事出突
    然，對左側沿外側快車道直行進入路口之被告而言，實難以
    防範等情，有交通部公路總局110年3月5日路覆字第1100010
    424號函（本院卷第107-108頁）可參，亦認為進入交岔路口
    後，被害人持續往左偏行之情況，並非被告所能注意。
四、綜上，原審未察，遽認被告成立修正前刑法第276條第1項之
    過失致人於死罪，並判處有期徒刑8月，實有未洽，被告上
    訴否認犯行，指摘原判決不當，其上訴有理由，應由本院將
    原判決撤銷，並為被告無罪之諭知。
玖、應適用之法律：刑事訴訟法第369條第1項前段、第364條、
    第301條第1項。
本案經裁定交付審判後，由檢察官楊碧瑛到庭執行職務。
中　　華　　民　　國　　110 　年　　5 　　月　　11　　日
                  刑事第一庭    審判長法  官　楊清安
                                      法  官　陳珍如
                                      法　官  蕭于哲
以上正本證明與原本無異。
不得上訴。
　　　　　                            書記官　徐振玉 
中　　華　　民　　國　　110 　年　　5 　　月　　11　　日